【裁判字號】    99,上訴,2373
【裁判日期】    991207
【裁判案由】    違反毒品危害防制條例
【裁判全文】
臺灣高等法院臺中分院刑事判決        99年度上訴字第2373號
上  訴  人
即  被  告  林山照
上列上訴人因違反毒品危害防制條例案件，不服臺灣彰化地方法
院99年度訴字第843號中華民國99年10月22日第一審判決（起訴
案號：臺灣彰化地方法院檢察署99年度毒偵字第1140號），提起
上訴，本院判決如下：
    主  文
上訴駁回。
    理  由
一、按「不服地方法院之第一審判決而上訴者，應向管轄第二審
    之高等法院為之。上訴書狀應敘述具體理由。上訴書狀未敘
    述上訴理由者，應於上訴期間屆滿後20日內補提理由書於原
    審法院。逾期未補提者，原審法院應定期間先命補正」、「
    第二審法院認為上訴書狀未敘述理由或上訴有第362 條前段
    之情形，應以判決駁回之。但其情形可以補正而未經原審法
    院命其補正者，審判長應定期間先命補正」，刑事訴訟法第
    361條、第367條分別定有明文。職是，不服地方法院之第一
    審判決而上訴者，其上訴書狀應敘述具體理由，至於上訴理
    由是否具體，係屬第二審法院審查範圍，則不在命補正之列
    ，此參照上開條文之修正理由自明。
二、再所稱具體理由，係指須就不服之判決為具體之指摘而言，
    如僅泛稱原判決認事用法不當或採證違法、判決不公等，均
    非具體理由（法院辦理刑事訴訟案件應行注意事項第162點
    參照）。復按「所謂具體理由，必係依據卷內既有訴訟資料
    或提出新事證，指摘或表明第一審判決有何採證、認事、用
    法或量刑等足以影響判決本旨之不當或違法，而構成應予撤
    銷之具體事由，始克當之（例如：依憑證據法則具體指出所
    採證據何以不具證據能力，或依憑卷證資料，明確指出所為
    證據證明力之判斷如何違背經驗、論理法則）；倘僅泛言原
    判決認定事實錯誤、違背法令、量刑失之過重或輕縱，而未
    依上揭意旨指出具體事由，或形式上雖已指出具體事由，然
    該事由縱使屬實，亦不足以認為原判決有何不當或違法者（
    例如：對不具有調查必要性之證據，法院未依聲請調查亦未
    說明理由，或援用證據不當，但除去該證據仍應為同一事實
    之認定），皆難謂係具體理由，俾與第二審上訴制度旨在請
    求第二審法院撤銷、變更第一審不當或違法之判決，以實現
    個案救濟之立法目的相契合，並節制濫行上訴」（最高法院
    97年度台上字第892號判決意旨參照）。是如上訴理由書狀
    並未依據卷內訴訟資料，具體指摘原判決認事用法有何違法
    或不當之情形，即屬上訴未敘述具體理由。又上訴書狀未敘
    述具體理由者，其上訴即屬於刑事訴訟法第362條前段所定
    「上訴不合法律上之程式」之情形，第二審法院自應依同法
    第367條之規定，以判決駁回之。
三、上訴人即被告林山照之上訴意旨略以：上訴人自民國98年4
    月21日出監後，便積極期許自我，自新向善，擺脫過往惡習
    ，並肩負奉養77歲之年邁老父。此番觸犯毒品危害防制條例
    之案件，實屬巧遇過往之損友，不敵誘惑所致，故上訴人於
    案發後亦痛定思痛，於警詢時更將案情之經過與細節坦白陳
    述，無任何之保留，更無衍生傷害他人及社會之情，然一審
    疏於審酌上情，爰依法提起上訴，並請依刑法第57條規定，
    另為適當之判決。
四、按關於刑之量定及緩刑之宣告，係實體法上賦予法院得為自
    由裁量之事項，倘其未有逾越法律所規定之範圍，或濫用其
    權限，即不得任意指摘為違法（最高法院75年台上字第7033
    號判例意旨參照）。且在同一犯罪事實與情節，如別無其他
    加重或減輕之原因，下級審量定之刑，亦無過重或失輕之不
    當情形，則上級審法院對下級審法院之職權行使，原則上應
    予尊重（最高法院85年度台上字第2446號判決意旨參考）。
    查本件原判決依上訴人之自白，及其為警於99年4月1日17時
    12分許依法採集之尿液，經送驗結果呈嗎啡及甲基安非他命
    陽性反應乙節，有尿液代號與真實姓名對照表及中山醫學大
    學附設醫院檢驗科藥物檢測中心尿液檢驗報告各1紙附卷可
    按，足徵其自白與事實相符。因而認其確有施用第一、二級
    毒品犯行，復審酌「被告前曾因施用毒品經送強制戒治執行
    完畢後，猶不思戒絕毒癮、革除惡習，顯未能深切悔改並記
    取教訓，惟念及其施用毒品之犯行，在本質上乃屬自我戕害
    身心健康之行為，且其並未因此而有破壞社會秩序或侵害他
    人權益之情形，以及犯後坦承犯行，態度尚佳」等一切情狀
    ，而宣告「施用第一級毒品，累犯，處有期徒刑玖月。又施
    用第二級毒品，累犯，處有期徒刑伍月。應執行有期徒刑壹
    年。」顯已依刑法第57條規定，就其科刑時應審酌之事項加
    以審酌，且無不當情事。上訴人上訴意旨所陳各語，經核均
    未依據卷內既有訴訟資料，具體指出或表明原判決有何採證
    、認事、用法等足以影響判決本旨之不當或違法之理由，僅
    係對原判決已說明論斷之事項，徒憑己意再為爭執，並未具
    體指摘原判決有如何採證、認事、用法等違反經驗法則之不
    當或違法，而足以影響判決本旨，應認未符合具體理由之要
    件，揆諸前揭說明，其上訴不合法律上之程式。爰依刑事訴
    訟法第367條前段、第372條，不經言詞辯論，逕為判決如主
    文。
中    華    民    國    99    年    12    月    7    日
            刑事第七庭   審判長法  官 林 榮 龍
                               法  官 李 秋 娟
                               法  官 黃 仁 松
以上正本證明與原本無異。
施用第二級毒品部分不得上訴。
施用第一級毒品部分得上訴。
如不服本判決應於收受送達後十日內向本院提出上訴書狀，其未
敘述上訴理由者，並得於提起上訴後十日內向本院補提理由書（
均須按他造當事人之人數附繕本）「切勿逕送上級法院」。
                               書記官 吳 宗 玲
中    華    民    國    99    年    12    月    7     日

司法院資訊處製作；財團法人民間司法改革基金會備份。
